臺灣高等法院臺中分院民事裁定　96年度抗字第589號
抗　告　人　甲○○
上列抗告人因與相對人渣打商業銀行股份有限公司間聲明異議等
事件，對於中華民國96年6月16日臺灣苗栗地方法院95年度執字
第13767號所為裁定提起抗告，本院裁定如下：
    主  文
抗告駁回。
抗告程序費用由抗告人負擔。
    理  由
一、本件抗告人於原執行法院聲明意旨及於本院抗告意旨略以：
    抗告人於原執行法院95年度執字第13767號執行事件拍賣前
    之民國（下同）96年10月16日上午，曾依強制執行法第15條
    規定對執行程序提出聲明異議，並明確提出東芳牧場登記證
    為證，主張拍賣標的物為東芳牧場即抗告人甲○○所有，並
    提出第三人異議之訴起訴狀及訴訟費用繳納收據，後經分案
    為苗栗地方法院96年訴字第415號，抗告人亦於96年10月22
    日具狀聲請准供擔保停止強制執行。既然抗告人已向法院提
    出異議之訴，執行法院即應暫停拍賣待法院裁定後再續行拍
    賣，惟原執行法院未停止拍賣，逕行拍定，顯有未合，經向
    原執行法院聲明異議，原執行法院未予查明，而為駁回異議
    之裁定，容有未洽，爰對原裁定提起抗告，求為廢棄等語。
二、「強制執行程序開始後，除法律另有規定外，不停止執行。
    有回復原狀之聲請，或提起再審或異議之訴，或對於和解為
    繼續審判之請求，或提起宣告調解無效之訴、撤銷調解之訴
    ，或對於許可強制執行之裁定提起抗告時，法院因必要情形
    或依聲請定相當並確實之擔保，得為停止強制執行之裁定。
    」強制執行法第18條定有明文。經查，系爭建物（即苗栗縣
    通宵鎮福源里福源10鄰99號，會測後暫編為 269建號）與債
    務人許東湖所有土地合併拍賣，於96年10月16日由劉冠余拍
    定，並於96年10月18日通知共有人以拍定之同一價格優先購
    買債務人許東湖部分共有土地，抗告人雖曾於96年10月12日
    具狀聲請停止拍賣，然其時抗告人尚未取得停止執行之裁定
    ，執行法院復無實質審查權，是以執行法院於96年10月16日
    裁定駁回抗告人之請求停止拍賣之聲明異議尚無違誤，至抗
    告人嗣於96年10月22日具狀聲請停止強制執行程序，並提出
    第三人異議之訴起訴狀及訴訟費用繳納收據，由原法院於96
    年10月24日以96年度聲字第 388號裁定准許抗告人供擔保後
    停止系爭建物之強制執行程序，抗告人於96年11月 2日供擔
    保金新台幣236,500元於原法院提存所（ 提存案號：96年度
    存字第862號 ），有提存書一紙在卷可稽，執行法官並於96
    年11月 5日告知抗告人：「建物部分之執行程序暫停，待民
    事庭判決後再行決定，土地部分登記名義人為債務人許東湖
    ，已由拍定人拍定，惟土地有部分有共有人，須待通知共有
    人是否行使優先購買權再行決定」，有執行筆錄可稽，是以
    ，系爭建物之強制執行程序業已停止，抗告人猶具狀抗告請
    求暫停系爭建物之強制執行程序，顯無實益，抗告人之主張
    即無理由，雖原裁定之駁回理由與本院相異，但結論並無不
    同，故仍應駁回抗告。
三、據上論結，本件抗告為無理由，依強制執行法第30條之1，
    民事訴訟法第495條之1第1項、第449條第1項、第95條、第
    78條，裁定如主文。
中　　華　　民　　國　　96　　年　　11　　月　　29　　日
                  民事第二庭    審判長法　官　邱森樟
                                      法　官  謝說容
                                      法　官  蔡秉宸
以上正本係照原本作成。
不得抗告。
                                      書記官　洪麗華
中　　華　　民　　國　　96　　年　　12　　月　　3 　　日
                                                      Ｃ
